臺灣彰化地方法院刑事判決　　　　　　　　96年度訴字第98號
公　訴　人　臺灣彰化地方法院檢察署檢察官
被　　　告　甲○○
上列被告因違反毒品危害防制條例案件，經檢察官提起公訴（95
年度毒偵字第3984號、第4908號），被告於準備程序為有罪之陳
述，經本院合議庭裁定本件由受命法官獨任進行簡式審判程序，
判決如下：
    主  文
甲○○施用第一級毒品，累犯，處有期徒刑拾壹月；又施用第二
級毒品，累犯，處有期徒刑柒月。應執行有期徒刑壹年肆月。
    事  實
一、甲○○前因施用毒品案件，先後於民國90、91年間，經本院
    判決判處有期徒刑6月、4月，應執行有期徒刑9月確定，又
    於92年間因施用毒品案件，經本院以91年度訴字第1289號刑
    事判決判處有期徒刑1年、7月，應執行有期徒刑1年6月確定
    ，嗣入監接續執行，於94年5月8日縮短刑期執行完畢（構成
    累犯）。另於95年間，因施用第二級毒品，經臺灣高等法院
    臺中分院以95年度上易字第395號判決判處有期徒刑10月確
    定（現正執行中），又因施用毒品案件，經本院以95年度訴
    字第1716號判決判處有期徒刑9月、9月、5月、5 月，定應
    執行有期徒刑1年10月確定。又其因施用毒品案件，經本院
    以87年度毒聲字第487號裁定移送觀察、勒戒後，認無繼續
    施用毒品之傾向，於87年7月29日釋放，並由臺灣彰化地方
    法院檢察署檢察官為不起訴處分確定；復經本院以88年度毒
    聲字第2239號裁定移送觀察勒戒，因認有繼續施用毒品之傾
    向，經本院以88年度毒聲字第3937號裁定移送戒治處所施予
    強制戒治1年，嗣經裁定停止戒治，所餘戒治期間付保護管
    束，迄89年9月13日未經撤銷其保護管束，視為業已執行期
    滿；又經本院以90年度毒聲字第1680號裁定移送戒治處所施
    予強制戒治1年，嗣經裁定停止戒治，所餘戒治期間付保護
    管束，然其於保護管束期間又因施用毒品違反保護管束應遵
    守事項情節重大，經本院以91年度毒聲字第1268 號裁定撤
    銷停止戒治，令入戒治處所施以殘餘期間之強制戒治，迄92
    年4月24日戒治期滿。
二、詎於前開強制戒治執行完畢釋放後之5年內，甲○○復基於
    施用第一級毒品之犯意，於95年9月2日21時許，在彰化縣埤
    頭鄉○○村○○路旁某處，以將海洛因摻入香菸內，點火加
    以吸食之方式，施用海洛因1次; 另基於施用第二級毒品之
    犯意，於上揭時、地，將甲基安非他命置放於玻璃球吸食器
    內，用火加以燒烤使成氣體，施用甲基安非他命1次。嗣於
    95年9月3日10時30分許，為警在其上揭住處內搜索查獲，經
    其同意採集尿液送驗，結果呈嗎啡及甲基安非他命陽性反應
    ，始悉上情。
三、案經彰化縣警察局北斗分局報告臺灣彰化地方法院檢察署檢
    察官偵查起訴。
    理  由
一、本件被告甲○○所涉係死刑、無期徒刑、最輕本刑為3年以
    上有期徒刑或高等法院管轄第一審案件以外之罪，並於本院
    行準備程序時就被訴事實為有罪之陳述，本院合議庭依刑事
    訴訟法第273條之1第1項規定，裁定由受命法官獨任行簡式
    審判程序，先予敘明。
二、據以論罪之證據名稱：
（一）詮昕科技股份有限公司濫用藥物尿液檢驗報告1紙。
（二）彰化縣警察局北斗分局委託檢驗尿液代號與真實姓名對照
      認證單、尿液檢驗同意書各1紙。
（三）被告在警詢、偵訊時及本院審理時之自白。
三、論罪與量刑：
（一）被告前因施用毒品案件，經送強制戒治，於92年4月24日
      戒治期滿釋放，係於強制戒治執行完畢釋放後5年內再犯
      本件施用毒品罪。核被告甲○○所為，係犯毒品危害防制
      條例第10條第1項之施用第一級毒品罪及同條第2項之施用
      第二級毒品罪。被告為施用毒品而持有第一、二級毒品，
      其持有之低度行為均應為施用之高度行為所吸收，均不另
      論罪。被告所犯各1次之施用第一級毒品罪、施用第二級
      毒品罪，犯意各別，行為互殊，且犯罪構成要件亦不同，
      應予分論併罰。復查被告有事實欄所載之前科，於94年5
      月8日執行完畢之事實，有臺灣高等法院被告前案紀錄表
      在卷可稽，被告受此有期徒刑執行完畢後，5年以內故意
      再犯有期徒刑以上之罪，均為累犯，應各依刑法第47條第
      1 項之規定，加重其刑。
（二）爰審酌被告前曾有多次施用毒品罪行，屢經觀察勒戒、強
      制戒治，皆無效用，再施用毒品不輟，戕害自身健康，其
      多次出入戒治所，顯對於毒品危害並無認識，亦無悔改之
      決心，惟其對他人權益之侵害仍屬有限，且坦承犯行等一
      切情狀，量處如主文所示之刑，並定應執行之刑，以示懲
      儆。
據上論斷，應依刑事訴訟法第273條之1第1項、第299條第1項前
段，毒品危害防制條例第10條第1項、第2項，刑法第11條、第47
條第1項、第51條第5款，判決如主文。
本案經檢察官吳宗達到庭執行職務
中　　華　　民　　國　　96　　年　　2　　月　   13　　日
                  刑事第六庭      法  官  林欣苑
以上正本證明與原本無異。
如不服本判決，應於判決送達後十日內向本院提出上訴狀 (須附
繕本 )。
中　　華　　民　　國　　96　　年　　2　　月　　 15　　日
                                  書記官  詹國立
附錄本案論罪科刑法條全文：
毒品危害防制條例第10條
施用第一級毒品者，處 6 月以上 5 年以下有期徒刑。
施用第二級毒品者，處 3 年以下有期徒刑。
